臺灣新竹地方法院刑事判決　　　　　　　 94年度交訴字第8號
　　公　訴　人　臺灣新竹地方法院檢察署檢察官
　　被　　　告　乙○○　男　2.
上列被告因過失致死等案件，經檢察官提起公訴（93年度偵字第
5121號），本院依簡式審判程序判決如下：
    主  文
乙○○因過失致人於死，處有期徒刑陸月；又駕駛動力交通工具
肇事，致人死而逃逸，處有期徒刑拾月。應執行有期徒刑壹年貳
月。緩刑年。
    事  實
一、乙○○於民國93年9月5日晚間8時40分許，駕駛車號H3-4627
    號自小客貨車，沿新竹市○○路○段由西向東（即由南寮往
    經國路）方向行駛，途經新竹市○○路○段436號前之限速
    為50公里道路，本應注意車輛行駛時，駕駛人應注意車前狀
    況，隨時採取必要之安全措施，行車速度應依標線規定及在
    劃有分向限制線之路段，不得駛入來車之車道內，而依當時
    天晴、夜間有照明、柏油路面乾燥、無缺陷、道路無障礙物
    、視距良好等情狀，並無不能注意之情事，適同向之甲○○
    騎乘車號GZE-218號重型機車，在左前方欲迴轉至對向路邊
    之新竹市○○路○段436號之中國石油加油站，乙○○竟疏
    未注意車前狀況，並以時速70至80公里之超速行駛，且跨越
    分向限制線欲超越甲○○之機車向前行駛，乙○○駕車之
    右前車頭撞擊甲○○之機車倒地，致甲○○受有後枕部骨折
    、右背部上緣外側擦傷、腰部擦傷、左大腿正面上緣瘀傷、
    左小腿正面有擦挫傷、左手肘背面擦挫傷、右大腿正面上緣
    瘀傷等傷害，經送往國軍新竹醫院急救，然抵達該醫院前已
    無生命跡象，不治死亡。詎乙○○明知駕駛動力交通工具肇
    事後，應下車救治傷患，竟另行起意，其未停車察看、下車
    救治傷患，反而駕駛上開小客貨車加速逃逸無蹤，嗣經對向
    加油站員工吳家修報警處理，經警依據旁人所提供之肇事車
    輛車號，循線查獲乙○○，始知上情。
二、案經甲○○之母親丙○○告訴暨新竹市警察局第三分局報請
    臺灣新竹地方法院檢察署檢察官相驗後偵查起訴。
    理  由
甲、程序部分
    本件被告所犯過失致死、肇事逃逸罪，係非死刑、無期徒刑
    、最輕本刑為3年以上有期徒刑之罪，被告於本院準備程序
    進行中，就被訴事實為有罪之陳述，經本院合議庭認合於刑
    事訴訟法第273條之1第1項之規定，裁定進行簡式審判程序
乙、實體部分
一、證據：
（一）訊據被告乙○○就事實欄所載之過失致死及肇事逃逸等情
      ，迭於警詢、偵訊（見偵字第5121號偵查卷第4、5、60至
      63頁）及本院準備程序、審理程序中均坦承不諱，並經告
      訴人丙○○於警詢、偵訊中（見相字第474號相驗卷第6、
      7、24、25、27頁，同上偵查卷第65頁）指訴歷歷，且經
      目擊證人林家棋、吳家修於警詢、偵訊中指述綦詳（同上
      相驗卷第8、9、24頁，見同上偵查卷第10、11、63至65頁
      ），且互核情節相符，復經證人即修車廠老闆證述被告修
      車之情在卷可參（見同上偵查卷第12頁），復有道路交通
      事故現場圖、道路交通事故調查報告表(一)、(二)、診斷證明
      書、現場照片及車損照片共58幀附卷可稽（見同上相驗卷
      第3至5、10至21頁，見同上偵查卷第20至38頁），是認被
      告上開自白內容應與事實相符。又被害人甲○○係因本件
      車禍致死之事實，業經臺灣新竹地方法院檢察署檢察官督
      同法醫師相驗屬實，並製有相驗屍體證明書、驗斷書、勘
      驗筆錄、法務部法醫研究所鑑定書、相驗及解剖照片22幀
      在卷可憑（見同上相驗卷第23、26、29、31-1至31-9、37
      至40頁，同上偵查卷第39至50頁）。
二、按行車速度，依速限標誌或標線之規定，無標誌或標線者，
    行車時速不得超過50公里；汽車行駛時，駕駛人應注意車前
    狀況，並隨時採取必要之安全措施；汽車在雙向二車道行駛
    時，在劃有分向限制線之路段，不得駛入來車之車道內，道
    路交通安全規則第93條第1項第1款、第94條、第97條第2款
    分別定有明文。被告本應注意上開道路交通安全規則之規定
    ，且依道路交通事故調查報告表載明，當時天晴、夜間有照
    明、柏油路面乾燥、無缺陷、道路無障礙物、視距良好及該
    路段限速為時速50公里等情狀，其無不能注意之情事，竟疏
    未注意，仍超速、跨越分向限制線行駛及未注意車前狀況而
    撞擊被害人倒地死亡，被告自有過失，此經臺灣省竹苗區車
    輛行車事故鑑定委員會鑑定後，亦為相同之認定，有該委員
    會於93年12月27日出具之竹苗鑑字第931203號鑑定意見書在
    卷可參（見同上偵查卷第72至74頁）。又被害人係因被告過
    失駕車撞擊致死，是認被告之過失行為與被害人之死亡結果
    間，具有相當因果關係。本案事證已臻明確，被告過失致死
    、肇事逃逸等犯行，均堪認定，自應依法予以論罪科刑。
三、核被告所為，係犯刑法第276條第1項之過失致死罪、同法第
    185條之4之肇事逃逸罪。被告所犯上開2罪，犯意各別，行
    為互殊，且犯罪構成要件不同，應予分論併罰。爰審酌被告
    之過失情節，造成被害人死亡結果，致告訴人及被害人家屬
    受到精神上損害程度，併審及被告已與告訴人、被害人家屬
    以新臺幣（下同）380萬元達成民事和解，並已支付其中280
    萬元，餘款100萬元部分則每月攤還3萬元等情，有調解書1
    份在卷足憑，且被告犯後坦承犯行，堪認犯後態度良好等一
    切情狀，各量處如主文所示之刑，並定其應執行之刑。
四、末查，被告未曾受有期徒刑以上刑之宣告，有臺灣新竹地方
    法院檢察署刑案資料查註紀錄表及臺灣高等法院被告前案紀
    錄表在卷足按，其因一時失慮致罹刑章，犯罪後坦承犯行，
    態度良好，經此次偵審程序，當知所警惕，信無再犯之虞，
    本院認其所受宣告之刑以暫不執行為適當，故併予宣告緩刑
    3 年，以啟自新。
五、據上論斷，應依刑事訴訟法第273條之1第1項、第299條第1
    項前段，刑法第185條之4、第276條第1項、第51條第5款、
    第74條第1款，罰金罰鍰提高標準條例第1前段，判決如主文
    。
本案經檢察官許麗美到庭執行職務。
中　　華　　民　　國　　94　　年　　7 　　月　　29　　日
                  刑事第一庭法　  官  黃美文
以上正本證明與原本無異。
如不服本判決，應於判決送達後10日內向本院提出上訴狀 (應附
繕本 )，上訴於臺灣高等法院。
中　　華　　民　　國　　94　　年　　7 　　月　　29　　日
                            書 記 官  陳秀子
附錄本案論罪科刑所適用法條全文：
刑法第276條第1項：
因過失致人於死者，處2年以下有期徒刑、拘役或2千元以下罰金
。
刑法第185條之4：
駕駛動力交通工具肇事，致人死傷而逃逸者，處6月以上5年以下
有期徒刑。
